高雄高等行政法院裁定
111年度救字第120號
聲  請  人  胡馨云                                                                                             
訴訟代理人  楊鵬遠  律師
相  對  人  臺南市中西區公所                         
代  表  人  汪慶龍                  
上列當事人間低收入戶事件（本院111年度訴字第405號），聲請
人聲請訴訟救助，本院裁定如下：
    主  文
本件准予訴訟救助。
    理  由
一、按「當事人無資力支出訴訟費用者，行政法院應依聲請，以
    裁定准予訴訟救助。但顯無勝訴之望者，不在此限。」「聲
    請人無資力支出訴訟費用之事由應釋明之。」行政訴訟法第
    101條前段及第102條第2項定有明文。次按「經分會准許法
    律扶助之無資力者，其於訴訟或非訟程序中，向法院聲請訴
    訟救助時，除顯無理由者外，應准予訴訟救助，不受民事訴
    訟法第108條規定之限制。」此觀法律扶助法第63條規定甚
    明。
二、聲請意旨略謂：聲請人與相對人間低收入戶事件，現經鈞院
    以民國111年度訴字第405號繫屬在案。查聲請人現年74歲並
    患有失智症、術後頸椎及腰椎痠痛後遺症行動不便、白內障
    、昏厥多發性神經病變、腦中風及退化性關節炎等多重病症
    ，無工作能力且生活難以自理，且聲請人目前亦無財產及工
    作收入，此有聲請人診斷證明書、身心障礙證明、109、110
    年度綜合所得稅各類所得資料清單及全國財產稅總歸戶財產
    查詢清單等影本可稽。是聲請人實無力支付本件訴訟費用。
    又本件訴訟涉及聲請人106年以來受領之商業醫療保險給付
    ，性質上究屬「存款本金」或「一次性給付」，及所受領保
    險給付是否應按臺南市政府辦理低收入戶及中低收入戶調查
    審核補充規定第4點第7款第2目⑴規定扣除每年度最低生活費
    之爭議，非顯無勝訴之望。爰依行政訴訟法第102條第1項規
    定，聲請訴訟救助等語。
三、經查，聲請人因與相對人間低收入戶事件，向本院提起行政
    訴訟，並向財團法人法律扶助基金會（下稱法扶基金會）臺
    南分會申請法律扶助，經該會審核准予法律扶助，有法扶基
    金會專用委任狀（申請編號：0000000-C-017）附卷（第43
    頁）為憑，而聲請人本件所爭訟之公法上法律關係，依其主
    張之事實在未經法院審理前，尚難遽認顯無勝訴之望，此據
    本院調取本案卷宗查明無誤，足認聲請人合於法律扶助法第
    63條規定「應准予訴訟救助」之情形。故依首揭規定，本件
    訴訟救助之聲請，應予准許。
四、結論：聲請有理由。
中　　華　　民　　國　　111 　年　　12　　月　　9 　　日
            高雄高等行政法院第一庭
                        審判長法官　李　協　明
                              法官　孫　奇　芳         
                              法官　邱　政　強
以上正本係照原本作成。
如不服本裁定，應於裁定送達後10日內以書狀敘明理由，經本院
向最高行政法院提出抗告（須按對造人數附具繕本）。
中　　華　　民　　國　　111 　年　　12　　月　　9 　　日

                            書記官  黃　玉　幸